臺灣高雄地方法院刑事判決　　　　　　　96年度訴字第3824號
公　訴　人　臺灣高雄地方法院檢察署檢察官
被　　　告　乙○○
　　　　　　　　　　1
上列被告因毒品危害防制條例案件，經檢察官提起公訴（96年度
毒偵字第7887號），本院判決如下：
    主  文
乙○○施用第一級毒品，累犯，處有期徒刑捌月。
    事  實
一、乙○○前因施用毒品，經本院以94年度毒聲字第1023號裁定
    令入戒治處所施以強制戒治，嗣於民國94年11月25日停止其
    處分而釋放，並經臺灣高雄地方法院檢察署檢察官以94年度
    戒毒偵字第673 號不起訴處分確定。後又因詐欺案件，經臺
    灣屏東地方法院以94年度簡字第1354號判處有期徒刑2 月，
    於95年3 月21日易科罰金執行完畢，猶不知悔改，復於96年
    8 月18日下午2 時35分許回溯24小時之某時（扣除遭公權力
    拘束等客觀上不可能施用之時間），在中華民國境內之不詳
    地點，基於施用第一級毒品海洛因之犯意，以不明方式，施
    用第一級毒品海洛因1 次。嗣經警於96年8 月18日下午2 時
    許依法採其尿液送驗後，結果呈海洛因代謝物之嗎啡陽性反
    應，始悉上情。
二、案經高雄縣政府警察局林園分局報告臺灣高雄地方法院檢察
    署檢察官偵查起訴。
    理  由
一、訊據被告乙○○矢口否認有何施用第一級毒品海洛因犯行，
    辯稱：警察對其採尿時，盛裝尿液的罐子沒有用膠帶封起來
    ，採尿後幾天經警察通知還有去補簽筆錄，所以不可能吸食
    云云。經查：
 (一) 被告為毒品列管人口，因未於接獲調驗通知書後自動接受採
    尿檢驗，而經高雄縣政府警察局林園分局偵查隊員警持臺灣
    高雄地方法院檢察署檢察官雄檢騰字第8 號強制到場（採驗
    尿液）許可書強制被告到案，被告乃於96年8 月18日下午2
    時35分許在高雄縣政府警察局林園分局偵查隊排放尿液，此
    經被告於警詢中自承，並有臺灣高雄地方法院檢察署檢察官
    強制到場（採驗尿液）許可書在卷可稽，是被告當日經採尿
    之過程，並無何違反法律之瑕疵，合先敘明。
 (二) 被告於該時排放之尿液，其檢體經編號為594 號，並經被告
    於盛裝檢體之塑膠罐與列管毒品人口尿液檢體採集送驗紀錄
    表上按捺左手拇指指印，此有列管毒品人口尿液檢體採集送
    驗紀錄表、編號594 號盛裝尿液檢體之塑膠罐1 罐可為憑據
    ，而該塑膠罐之封條上指紋，與本院當庭所採被告之指紋相
    同，此有法務部調查局96年12月18日調科貳字第0960055209
    0 號鑑定書在卷足憑。是該編號第594 號之尿液檢體，其塑
    膠罐上之標籤確實按捺有被告之指紋，已臻明確。
 (三) 經編號第594 號檢體經送驗後，呈嗎啡陽性反應，此有正修
    科技大學超微量研究科技中心96年8 月27日檢驗報告附卷可
    佐。查海洛因於人體內可代謝為6-乙醯嗎啡，之後轉變成嗎
    啡，而施用海洛因後24小時內經由尿液排出之量可達施用劑
    量之80% ，故排放該594 號檢體之人，確有於採尿前24小時
    內某時施用第一級毒品，應屬無訛。
 (四) 綜上所述，該編號第594 號檢體為警員於合法程序下取得，
    且為被告親自排放、按捺指紋，該檢體經檢驗後呈嗎啡陽性
    反應，是被告於96年8 月18日下午2 時35分回溯24小時內之
    某時（扣除公權力拘束之時間）施用第一級毒品之犯行堪予
    認定。被告雖辯稱係於採尿幾天後再補作筆錄，其程序有違
    誤，且盛裝之塑膠罐沒有用膠帶封緘，然被告確有於該塑膠
    罐上貼標籤，此經被告供述明確（本院卷第45頁），而經本
    院勘驗該尿液之塑膠罐，封條上有指印，原始編號為594 號
    ，採尿日期為96年8 月18日下午2 時35分，實驗室編號為
    00000000號（本院卷第30頁），均與正修科技大學超微量研
    究科技中心上開檢驗報告相符；該封條上之指印為被告親自
    捺印，已認定如前，更足稽該檢體並無與他人之尿液混淆或
    誤置之可能。此外，前揭列管毒品人口尿液檢體採集送驗紀
    錄表上有正修科技大學超微量研究科技中心之收樣章，其收
    樣之日期為96年8 月20日，此與前揭檢驗報告上收件日期一
    致，被告雖稱於採尿後4 、5 天後經警察通知回去補簽名、
    按指印，然其採尿後4 、5 天之後，該尿液檢體已送至正修
    科技大學檢驗，被告稱補作筆錄等情，顯與常情不符，要難
    採信；且此節縱屬實在，亦無從影響已送驗之檢體，或該檢
    體確為被告排放之事實。至於被告請求調閱其置作筆錄時之
    錄影帶，以證明採尿之塑膠罐並沒有貼標籤及彌封，然而該
    塑膠罐之封條上確實有被告之指印，已說明如前；而無論該
    塑膠罐於被告在警察局製作筆錄時是否彌封，均無從影響本
    院上開所認定之事實，是並無調查之必要，附此敘明。
二、按海洛因為毒品危害防制條例第2 條第2 項第1 款規定之第
    一級毒品，是核被告所為，係犯毒品危害防制條例第10條第
    1 項施用第一級毒品罪。被告持有第一級毒品後進而施用，
    其持有之低度行為應被施用之高度行為所吸收，不另論其持
    有毒品罪。被告前因詐欺案件，經臺灣屏東地方法院以94年
    度簡字第1354號判處有期徒刑2 月，於95年3 月21日易科罰
    金執行完畢，其於徒刑執行完畢5 年之內故意再犯本件有期
    徒刑以上之罪，為累犯，應依刑法第47條第1項加重其刑。
    爰審酌被告正值青壯之年，其施用毒品之行為，非但戕害其
    身心健康，亦造成社會治安之隱憂，如不戒斷，恐其終身皆
    難以斷除此惡習，其犯後飾詞否認犯行，毫無悔意，犯後態
    度不佳等一切情狀，量處如主文之刑，以資警惕。
據上論斷，應依刑事訴訟法第299 條第1 項前段，毒品危害防制
條例第10條第1 項，刑法第11條前段、第47條第1 項，判決如主
文。
本案經檢察官甲○○到庭執行職務。
中　　華　　民　　國　　96　　年　　12　　月　　28　　日
                  刑事第三庭 審判長法　官  蔡國卿
                                   法  官  何佩陵
                                   法  官  蔡書瑜
以上正本證明與原本無異。
如不服本判決應於收受本判決後10日內向本院提出上訴書狀，並
應敘述具體理由，如未敘述上訴理由者，應於上訴期間屆滿後20
日內補提理由書狀於本院（均須按他造當事人之人數附繕本）「
切勿逕送上級法院」。
中　　華　　民　　國　　96　　年　　12　　月　　28　　日
　　　　　　　　　　　　　　　　　 書記官  邱靜銘
附錄法條：
毒品危害防制條例第10條第1項：
施用第一級毒品者，處6 月以上5 年以下有期徒刑。
施用第二級毒品者，處3 年以下有期徒刑。
